【裁判字號】    97,抗,523
【裁判日期】    971225
【裁判案由】    聲明異議
【裁判全文】
臺灣高等法院臺中分院民事裁定           97年度抗字第523號
抗  告  人  甲○○
上列抗告人因與相對人台灣銀行股份有限公司間聲明異議事件，
對於中華民國97年9月19日臺灣台中地方法院97年度執字第56159
號所為裁定提起抗告，本院裁定如下：
    主    文
抗告駁回。
抗告程序費用由抗告人負擔。
    理    由
一、抗告人聲明異議意旨略以：抗告人甲○○於民國（以下同）
    95年 3月22日起向案外人吉安尼有限公司，負責人葉照瑩，
    承租坐落台中市○○區○○路 252號房屋，租期自95年4月l
    日起至100年3月30日止，有房屋租賃契約書影本足證等語（
    第三人於97年 8月14日原法院至現場履勘查封時，當場聲明
    租賃關係，附予敘明）。
二、原法院裁定意旨略以：案外人吉安尼有限公司以如原裁定附
    表所示之不動產，於95年 9月29日為債權人臺灣銀行股份有
    限公司設定新台幣（以下同）2400萬元之最高限額抵押權，
    且於抵押權設定時（95年10月 3日）出具切結書，表示「提
    供抵押之不動產於提供設定抵押權之時，確無任何租賃關係
    存在。」等情，且有抵押權設定契約書、切結書可憑（參原
    審卷）。嗣案外人吉安尼有限公司於96年 5月22日將如原裁
    定附表所示不動產移轉登記予債務人乙○○，嗣債權人聲請
    拍賣抵押物，由原法院於96年10月17日以96年度拍字第1436
    號裁定准予拍賣抵押物在案，是案外人吉安尼有限公司將如
    原裁定附表所示不動產出租予第三人甲○○，應係發生於設
    定抵押權之後，且非早於95年 3月22日即已出租，洵可認定
    。如是，抗告人甲○○主張其對如原裁定附表所示建物，具
    有租賃關係，且租賃關係早自95年 3月22日起即已存在，顯
    有不實，而其租賃關係，應係案外人吉安尼有限公司於95年
    9 月29日為債權人設定2400萬元之最高限額抵押權後，始行
    發生。從而，抗告人甲○○聲明自95年 3月22日起即對如原
    裁定附表所示建物存有租賃關係之異議為無理由，予以駁回
    。
三、抗告意旨略以：依據吉安尼有限公司負責人丙○○94年 2月
    25日所立向甲○○借款 250萬元之借據，及吉安尼有限公司
    負責人丙○○95年 3月22日所立之同意書，其日期均為台灣
    銀行中科分行設定抵押權之前，爰請求將原裁定廢棄云云。
四、本院就上開所謂借款及租賃關係，質諸抗告人則陳稱：「93
    年2月第 1筆借他二百萬元……在（台中市○○○路286號證
    人（丙○○）開的麵包店交的，該二百萬元是以現金交付，
    錢我都是帶身上，沒有存放銀行，……之後陸續再借了七、
    八十萬元，均在崇德店借的……（利息）每月應該給我 4萬
    元……。」證人丙○○則證稱：「……93年 3月19日那天…
    …在崇德店向她借30或32萬元……94年 1月又在漢口路漢口
    店向她大約借了二百至三百萬元……每月要給她的利息約 2
    萬元……」。經查抗告人及證人雖均以證人向抗告人借款未
    能清償，乃以利息抵租金而向證人承租系爭房屋為辯；惟就
    如何借款其時間、地點及利息均有不符。復據相對人即債權
    人台灣銀行股份有限公司所提出95年9月21日及97年8月21日
    （執行查封前 2日）系爭建物之照片，系爭建物均懸掛丙○
    ○建築師事務所照片。均見抗告意旨所指其於95年 9月29日
    債務人為相對人設定抵押權前之95年 3月22日已承租系爭建
    物乙節，顯不足採信。原裁定以抗告人自95年 3月22日起承
    租系爭建物之異議無理由，駁回抗告人異議之聲明，尚無違
    誤。抗告人仍執陳詞抗告，為無理由，應予駁回。
五、爰依強制執行法第30條之1，民事訴訟法第495條之1第1項、
    第449條、第95條、第78條，裁定如主文。
中    華    民    國    97    年    12    月    25    日
                  民事第一庭    審判長法  官  吳火川
                                      法  官  胡景彬
                                      法  官  饒鴻鵬
以上正本係照原本作成。
再為抗告應以適用法規顯有錯誤為理由，並經本院之許可，該許
可以原裁定所涉及之法律見解具有原則上之重要性者為限。
如提起再抗告者應於裁定送達後10日內向本院提出抗告理由狀（
須按照他造人數附具繕本）並繳納抗告裁判費新臺幣1,000元，
同時委任律師或具有律師資格之關係人為代理人。
                                      書記官  茆亞民
中    華    民    國    97    年    12    月    26    日
                                                      Ｍ


司法院資訊處製作；財團法人民間司法改革基金會備份。
